臺灣新北地方法院刑事裁定　　　　　　 110年度聲字第3056號
異　議　人
即被告之
選任辯護人　林倩芸律師　　
上列異議人因被告AD000-A109610A犯妨害性自主案件（本院110 
年度侵訴字第74號）案件，對受命法官有關證據調查之處分不服
聲明異議，本院裁定如下：
    主  文
異議駁回。
    理  由
一、聲明異議意旨略以：異議人聲請調閱被告與A 女間於109 年
    11月7 日、10月27日對話錄音光碟，請求拷貝錄音光碟、閱
    覽譯文，經本院回覆不准許，但此部分因為不是錄影，爰提
    出聲明異議，等語。
二、按「當事人、代理人、辯護人或輔佐人對於審判長或受命法
    官有關證據調查或訴訟指揮之處分不服者，除有特別規定外
    ，得向法院聲明異議；法院應就前項異議裁定之。」，刑事
    訴訟法第288 條之3 第1 項、第2 項分別定有明文。又按「
    因職務或業務知悉或持有性侵害被害人姓名、出生年月日、
    住居所及其他足資識別其身分之資料者，除法律另有規定外
    ，應予保密。」，性侵害犯罪防治法第12條第1 項前段定有
    明文。是司法機關不得揭露足以識別被害人、兒童及少年身
    分資料之相關案件，其規範目的，旨在防止揭露上開身分資
    料，以免造成被害人、兒童及少年之二度傷害。
三、經查：刑事訴訟法關於辯護人閱卷權固以第33條規定：「辯
    護人於審判中得檢閱卷宗及證物並得抄錄、重製或攝影。」
    ，惟查，該等對話內容為被告與A 女間討論其等日常生活之
    對話，已非無揭露其等身分之虞，是依性侵害防制法第12條
    第1 項前段之規定，自不得准許辯護人拷貝該等對話內容之
    錄音光碟，況錄音、錄影內容證據調查方法，應為刑事訴訴
    法第212 條之「勘驗」，依該條規定勘驗之主體為司法機關
    之「檢察官」及「法院」，辯護人縱拷貝錄音、錄音內容而
    自行勘驗，因非屬法定之證據調查方法，拷貝訊問光碟攜回
    自行播放亦無何訴訟上效力，且易導致程序上爭執、延滯及
    紛擾，更難以防範訴訟外不當使用之情形發生。是以，聲請
    人如欲行使其辯護權，而欲探究被告與A 女間對話內容，自
    應以向本院聲請「勘驗」該光碟內容作為證據調查之方法，
    而非以拷貝錄音光碟方式為之。職是，本院未准予聲請人拷
    貝被告與A 女間於109 年11月7 日、10月27日對話錄音光碟
    請求之處分，依法並無違誤之處，聲請人猶執詞聲明異議，
    自無理由，應予駁回。
四、據上論斷，依刑事訴訟法第288 條之3 第2 項，裁定如主文
    。      
中    華    民    國   110   年    11    月     3     日
                  刑事第二庭    審判長法  官  許必奇
 
                                      法  官  洪珮婷
 
                                      法  官  劉芳菁
上列正本證明與原本無異。
如不服本裁定，應於裁定送達後五日內敘明抗告理由，向本院提
出抗告狀。
                                      書記官  吳雅真
中    華    民    國   110    年    11    月    8     日